【裁判字號】    90,交訴,21
【裁判日期】    900306
【裁判案由】    過失致死等
【裁判全文】
臺灣屏東地方法院刑事判決                            九十年度交訴字第二一號
    公  訴  人  臺灣屏東地方法院檢察署檢察官
    被      告  甲○○
右列被告因過失致死案件，經檢察官提起公訴（九十年度偵字第四八二號），本院判
決如左：
    主  文
甲○○服用酒類，不能安全駕駛動力交通工具而駕駛，處有期徒刑陸月；又因過失致
人於死，處有期徒刑壹年肆月。應執行有期徒刑壹年捌月，緩刑肆年。
    事  實
一、甲○○於民國八十九年十一月五日晚上二十一時許，在屏東縣屏東市○○路寶球
    保齡球館內，與友人飲酒，詎其明知飲酒後不得駕車，在酒後吐氣所含酒精濃度
    高達每公升一點四二毫克，已不能安全駕駛汽車之情形下，竟仍駕駛車牌號碼Ｗ
    Ｊ－一一七三號自小客車上路，沿限速四十公里之屏東市○○路及復興南路一段
    （此二路相銜接），由屏東市往萬丹方向行駛，同日晚上二十二時三十分許，行
    經設有設有特種閃光號誌閃黃燈之復興南路一段與互助街交岔路口（以下稱第一
    安全島缺口）及、復興南路一段與復興南路一段一巷交岔路口（以下稱第二安全
    島缺口），甲○○本應注意行車不得超速，應注意車前狀況，及應遵守燈光號誌
    閃光黃燈之指示應減速接近，注意安全，小心通過，又其已因酒精力之作用致其
    注意力不能安全駕駛不應駕駛，而依當時狀況路況、天候良好、視距良好，無不
    能注意之情形，適有陳王麗花騎乘腳踏車，沿復興南路一段，由萬丹往屏東市方
    向對向駛至第二安全島缺口，欲穿越復興南路至對面復興南路一段八號之得恩西
    服店，甲○○因疏未注意上開事項，貿然以時速六十二公里左右之速度，超速行
    駛，行經閃光黃燈時未減速接近注意安全小心通過，又其已因酒精力之作用致其
    注意力減低，併未注意到陳王麗花此時已自第二安全島缺口穿越馬路之車前狀況
    ，因而撞上騎腳踏車之陳王麗花，致陳王麗花人、車倒地，受有頭部外傷併顱內
    出血，經路人報案送醫急救，於八十九年十一月六日零時四十五分，傷重不治死
    亡。
二、案經屏東縣警察局屏東分局報告相驗後，經陳王麗花配偶乙○○訴請台灣屏東地
    方法院檢察署檢察官偵查起訴。
    理  由
一、訊據被告甲○○坦承酒後超速駕車之事實，惟另辯稱：伊有注意車前狀況，也有
    注意黃燈也有減速云云，惟查右揭事實業據證人薛順林證述在卷，並有道路交通
    事故調查報告表及車禍現場照片數幀及酒精測試報告表一紙在卷可按。又肇事路
    段前後與二條街道交岔，行成二個路口（即安全島缺口），均設有特種閃光號誌
    閃光黃燈表示「警告」（按依八十九年十一月六日之道路交通事故調查報告表其
    號誌種類為閃光號誌），車輛應減速接近，注意安全，小心通過，此有肇事路段
    照片及道路交通事故調查報告表可按，被告供稱其行經第一安全島缺口時，燈號
    為閃黃燈，則被告即注意安全小心通過，乃被告卻貿然搶先超速通過，因此，被
    告確有未遵守燈光號誌指示之事實。再被告是由屏東市往萬丹方向行駛，陳王麗
    花則是在被告前方之第二安全島缺口穿越馬路，被告理應注意到前方車輛動態，
    惟被告供稱當時未發現到陳王麗花，被告在撞上陳王麗花之前，亦無煞車，顯示
    其不知前方有人車移動，足見被告確實是未注意車前狀況，致未能發現穿越馬路
    之陳王麗花。佐以被告於本院亦不諱言其於事發之時已站不穩之客觀情狀，益見
    其已達不能安全駕駛汽車之情形。
二、按行車速度依標誌之規定，無標誌者，在郊外道路時速不得超過六十公里，在市
    區道路，時速不得超過四十公里，又汽車行駛時，駕駛人應注意車前狀況，及汽
    車行駛至交岔路口時，應遵守燈光號誌之指示，汽車駕駛人飲酒後吐氣所含酒精
    成分超過每公升零點二五毫克以上者不得駕車，又閃光黃燈表示「警告」，車輛
    應減速接近，注意安全，小心通過。道路交通安全規則第九十三條第一項第一款
    、第九十四條第三項、第一百零二條第一項第一款、第一百十四條，道路交通標
    誌標線號誌設置規則第二百十一條均定有明文。而依當時狀況路況、天候良好、
    視距良好，無不能注意之情形，此有道路交通事故調查報告表可按，被告竟疏未
    注意上開事項，貿然以時速六十二公里左右之速度超速行駛，未應遵守燈光號誌
    之指示，仍貿然搶先通過，又其已因酒精力之作用致其注意力減低無法安全駕駛
    ，因而撞上陳王麗花，並致被害人死亡，其有過失，甚為明顯，而被害人陳王麗
    花確係因本件車禍受傷死亡，亦經檢察官督同法醫師相驗屬實，製有勘驗筆錄、
    相驗屍體證明書、驗斷書在卷可憑。被告過失行為與被害人之死亡間，亦具有相
    當因果關係，被告過失致死之犯行應堪認定。
三、核被告所為係犯刑法第二百七十六條第一項之過失致人於死罪及同法第一百八十
    五條之三之服用酒類致交通危險罪。被告所犯上開二罪名間，犯意各別，行為互
    殊，應予分論併罰。又被告酒後駕車，致人死亡，應依道路交通管理處罰條例第
    八十六條第一項規定加重其刑至二分之一。茲審酌被告酒醉駕駛肇事致人死亡，
    其過失情節甚重，惟事後已與被害人家屬達成和解，有和解書一紙在卷可憑及犯
    後態度尚佳，然告訴人迄仍未表示宥恕等一切情狀，量處如主文所示之刑，並定
    其應執行刑。另被告未曾受有期徒刑之宣告，有臺灣屏東地方法院檢察署刑案查
    註記錄表附卷可按，已與告訴人執成和解，經此教訓，應知警惕，本院認其所受
    之宣告刑以暫不執行為適當，爰併諭知緩刑，以勵自新。
據上論斷，應依刑事訴訟法第二百九十九條第一項前段、道路交通管理處罰條例第八
十六條第一項、刑法第一百八十五條之三、第二百七十六條第一項、第五十一條第五
款、第七十四條第一款、罰金罰鍰提高標準條例第一條前段，判決如主文。
本案經檢察官陳新君到庭執行職務。
中      華      民      國      九十      年      三    月      六      日
                                      臺灣屏東地方法院刑事第一庭
                                          法  官    郭書豪
右正本證明與原本無異。
對於本判決如有不服應於收受送達後十日內向本院提出上訴書狀上訴於台灣高等法院
高雄分院並按他造當事人之人數附具繕本。
                                          書記官    潘豐益
中      華      民      國      九十      年      三    月      六      日
附錄本案論罪科刑條文：
刑法第一百八十五條之三：服用毒品、麻醉藥品、酒類或其他相類之物，不能安全駕
駛動力交通工具而駕駛者處一年以下有期徒刑、拘役或三萬元以下罰金。
刑法第二百七十六條第一項：因過失致人於死者，處二年以下有期徒刑、拘役或二千
元以下罰金。


司法院資訊處製作；財團法人民間司法改革基金會備份。
